臺灣臺中地方法院小額民事判決
                                  110年度豐小字第1293號
原      告  兆豐產物保險股份有限公司

法定代理人  梁正德  
訴訟代理人  陳茂豐  

複  代理人  林嘉鴻  
被      告  蕭宗賓  
訴訟代理人  林健泰  
上列當事人間請求損害賠償事件，本院於民國111年2月17日言詞
辯論終結，判決如下：
    主      文
被告應給付原告新臺幣23,827元，及自民國110年10月24日起至
清償日止，按週年利率百分之五計算之利息。
訴訟費用新臺幣1,000元由被告負擔。
本判決第1 項得假執行。
    事實及理由
甲、程序部分：按訴狀送達後，原告不得將原訴變更或追加他訴
    ，但擴張或減縮應受判決事項之聲明者，不在此限，民事訴
    訟法第255條第1項第3款定有明文。本件原告於起訴時，原
    聲明請求被告給付新臺幣（下同）45,373元暨法定遲延利息
    （見本院卷第15頁）。嗣於民國111年1月25日本院言詞辯論
    期日，當庭減縮訴之聲明如下述（見本院卷第94頁），核與
    前開規定相符，應予准許。
乙、實體部分：　
壹、原告起訴主張：被告前於109年1月3日駕駛車號000-0000號
    自用小客車（下稱系爭被告車輛），在臺中市○區○○○道0段0
    00號地下停車場時，因倒車不慎，擦撞由原告所承保、訴外
    人巫宗憲駕駛之車牌號碼000-0000號自用小客車（下稱系爭
    承保車輛），致系爭承保車輛受損（下稱系爭事故），共計
    支出修理費用45,373元（其中工資7,758元、烤漆13,675元
    、零件23,940元）。原告已依保險契約，辦理出險理賠並扣
    除零件折舊（按零件超過5年，以10分之1計算折舊後為2,39
    4元），原告仍得請求被告賠償23,827元（計算式：工資7,7
    58元＋烤漆13,675元＋折舊後零件費用2,394元＝23,827元）。
    爰依保險法第53條第1項及民法侵權行為規定，代位請求被
    告賠償上開損害。並減縮後聲明：被告應給付原告23,827元
    ，及自起訴狀繕本送達翌日起至清償日止，按週年利率5％計
    算之利息。
貳、被告答辯則以：兩造車輛固有於上開時間出現於前開地點，
    然被告斯時係要倒車進入車位，系爭承保車輛駕駛人巫宗憲
    則是要開上車道，兩車未發生擦撞。系爭被告車輛並無車損
    ，亦無通報維修之紀錄，是系爭承保車輛所受損害，應係巫
    宗憲自行擦撞等語。並聲明：原告之訴駁回。
參、本院之判斷：
一、原告主張被告前於上開時間、地點駕駛系爭被告車輛，因倒
    車不慎而擦撞系爭承保車輛，致系爭承保車輛受損等情，為
    被告所否認。而查：
　㈠訴外人巫宗憲於系爭車禍事故發生後旋即向警方報案，指稱
    兩車發生碰撞。經警方於當日到場處理，記載：「報案人巫
    先生稱於108年1月3日上午9時30分在臺中市○區○○○道0段000
    號地下停車與蕭先生發生擦撞，巫駕自小客AHD-5037、蕭駕
    自小客AYN-2313，巫由B2~B1時，蕭民從車道旁要倒車，雙
    方在B2~B1的車道上發生碰撞，無人受傷，AHD-5037右側、
    前後車門、輪胎上緣、右側下保桿受損，AYN-2313受損處未
    明」等語，由巫宗憲簽名確認，有警方處理登記簿在卷可參
    （見本院卷第47頁），並有員警拍攝之現場照片為佐（見本
    院卷第49頁至第53頁）。
　㈡依上開紀錄，堪認警方到場處理時，被告並未在場，然巫宗
    憲明確指述系爭被告車輛係由蕭先生即被告所駕駛。則原告
    主張被告當時稱有急事離開，但有留下名片給巫宗憲，供巫
    宗憲聯繫後續事宜等情（見本院卷第104頁），應堪採信。
    此與被告訴訟代理人陳稱：被告有說巫宗憲一直聯繫他等語
    （見本院卷第104頁），亦屬相符。
　㈢再者，原告主張案發當時，系爭承保車輛係自地下停車場地
    下二樓開往地下一樓，系爭被告車輛則係向後倒車等情，與
    被告辯稱案發當時其係要倒車進入車位，巫宗憲則是要開上
    車道乙節，互核相符，堪可採認。而觀系爭承保車輛現場照
    片（見本院卷第37頁至第39頁、第49頁至第53頁），可見該
    車受損部位為部分車門凹陷及擦痕，核與原告主張係被告倒
    車時擦撞系爭承保車輛所生，並無不符，而與一般擦撞牆壁
    時所生之大面積刮擦痕有異。且衡諸常情，兩車如未發生碰
    撞，巫宗憲應不致於即刻報警處理；亦難想像被告面對巫宗
    憲當場誣指其肇事，竟未予以辯解或蒐證自保，反留下名片
    及聯絡方式後，逕自離開現場。
　㈣綜上所述，堪認原告主張被告於上開時間、地點，駕駛系爭
    被告車輛倒車時，不慎擦撞系爭承保車輛，致系爭承保車輛
    受損等情，堪可採認為真。至被告辯稱其車輛於案發當時未
    受有任何損害等情，未提出相關證據佐證，難認有據。
二、按因故意或過失，不法侵害他人之權利者，負損害賠償責任
    ；汽車、機車或其他非依軌道行駛之動力車輛，在使用中加
    損害於他人者，駕駛人應賠償因此所生之損害。民法第184
    條第1項前段、第191條之2分別定有明文。被告於倒車時不
    慎撞及系爭承保車輛，致系爭承保車輛受損，業經本院認定
    如上。則原告主張被告應負侵權行為損害賠償責任，應屬有
    據。
三、按被保險人因保險人應負保險責任之損失發生，而對於第三
    人有損失賠償請求權者，保險人得於給付賠償金額後，代位
    行使被保險人對於第三人之請求權，但其所請求之數額，以
    不逾賠償金額為限，保險法第53條第1項定有明文。次按不
    法毀損他人之物者，被害人得請求賠償其物因毀損所減少之
    價額；負損害賠償責任者，債權人得請求支付回復原狀所必
    要之費用，以代回復原狀，民法第196條、第213條第3項分
    別定有明文。又按請求賠償物被毀損所減少之價額，雖得以
    修復費用為估定標準，但以必要者為限（例如修理材料以新
    品換舊品，應予折舊）。經查，本件原告支出之修復費用，
    依原告提出之估價單所示（見本院卷第29頁至第35頁），其
    中零件費用為23,940元。而查系爭承保車輛係於103年7月出
    廠，此有行車執照影本附卷可參（見本院卷第23頁），至本
    件車禍事故發生日即109 年1月止，使用期間已逾5年。依行
    政院所頒固定資產耐用年數表及固定資產折舊率之規定，自
    用小客車、貨車之耐用年數為5 年，依定率遞減法每年折舊
    1000分之369 ，5 年以上剩餘價值為十分之一。是扣除折舊
    後，原告得請求之零件部分修復費用為2,394元（計算式：
    殘值10分之1 ，23,940×0.1=2,394 元），加計不必折舊之
    工資7,758元、烤漆13,675元，原告得請求之修復必要金額
    為23,827元。是原告請求被告給付23,827元，當屬有據，應
    予准許。　　
肆、綜上所述，原告依保險法第53條第1項及民法侵權行為之法
    律關係，代位請求被告給付23,827元，及自起訴狀繕本送達
    翌日即110年10月24日（見本院卷第57頁送達證書）起至清
    償日止，按週年利率5％計算之利息，為有理由，應予准許。
伍、本件事證已臻明確，兩造其餘攻擊防禦方法及所舉證據，經
    審酌結果，與本件判決結論均無影響，爰不一一論述，附此
    敘明。
陸、本判決係依小額訴訟程序所為被告敗訴之判決，依民事訴訟
    法第436條之20規定，應依職權宣告假執行。
柒、依民事訴訟法第78條、第436條之19第1項規定，確定其訴訟
    費用額為1,000元（即原告繳納之第一審裁判費1,000元），
    由被告負擔。　　　　　　
中　　華　　民　　國　　111 　年　 　3　　月　　 4　　日
                      臺灣臺中地方法院豐原簡易庭
                                  法　官　段奇琬
以上正本證明與原本無異。
如不服本判決，應於送達後20日內，以判決違背法令為理由，向
本院提出上訴狀並表明上訴理由 (上訴理由應表明一、原判決所
違背之法令及其具體內容；二、依訴訟資料可認為原判決有違背
法令之具體事實)，如於本判決宣示後送達前提起上訴者，應於
判決送達後20日內補提上訴理由書（須附繕本）。
中　　華　　民　　國　　111 　年　　 3　　月　　 4　　日
                                  書記官  王政偉